【裁判字號】    97,簡抗,22
【裁判日期】    971104
【裁判案由】    訴訟救助
【裁判全文】
臺灣板橋地方法院民事裁定              97年度簡抗字第22號
抗  告  人  乙○○
被      告  國泰世華商業銀行股份有限公司
法定代理人  甲○○
上列抗告人因與相對人國泰世華商業銀行股份有限公司間請求訴
訟救助事件，抗告人對於民國97年9 月19日本院三重簡易庭所為
之裁定（97年度重簡救字第21號）提起抗告，本院裁定如下：
    主  文
抗告駁回。
抗告程序費用由抗告人負擔。
    理  由
一、本件抗告意旨略以：抗告人於民國94年9 月13日發生車禍，
    致腦、背、中樞神經受傷，治療三年餘，已花光所有積蓄，
    另抗告人與母親名下二間房屋，因繳不出房貸，將遭法院拍
    賣，目前景氣不佳，工作生意並不順利，家中六口人凡事要
    用錢，也無力繳納健保費，無錢看病，可說是山窮水盡，生
    不如死，為此提起抗告等語。
二、按當事人無資力支出訴訟費用者，法院應依聲請，以裁定准
    予訴訟救助。但顯無勝訴之望者，不在此限；無資力支出訴
    訟費用之事由，應提出性質上能即時調查之證據釋明之，民
    事訴訟法第107 條第1 項、第109 條第2 項及第284 條定有
    明文。又所謂無資力係指窘於生活，且缺乏經濟信用者而言
    ，最高法院43年度臺抗字第152 號判例要旨可資參照。
三、經查，抗告人聲請訴訟救助，固據提出台北市社會局函文影
    本1 件為釋明。惟依該函文記載，係以抗告人全戶即其家屬
    依據財政部台北市國稅局所提供之財稅資料核計，其全戶不
    動產不符「價值合計不得超過500 萬元」規定，即未符合低
    收入戶規定而未予同意抗告人申請低收入戶資格。換言之，
    抗告人全戶土地及房屋價值合計顯已超過500 萬元，實難謂
    抗告人已屬窘於生活，且缺乏經濟信用之人。何況，抗告人
    雖於94年9 月13日發生車禍受傷，惟依其所提出之勞工保險
    局回函資料所載，抗告人事故當日並無明顯之骨骼病變，也
    無明顯神經缺損或其他真正的神經問題，除挫傷之外，並無
    嚴重明顯之傷害診斷。顯然抗告人於車禍之後，其工作能力
    並無減少。又抗告人復未提出其他可供即時調查之證據釋明
    其確屬無資力，則其訴訟救助之聲請即礙難准許。從而，原
    裁定駁回抗告人訴訟救助之聲請，於法並無不合，抗告意旨
    指摘原裁定不當，求予廢棄，為無理由，應予駁回。
四、據上論結，本件抗告為無理由，依民事訴訟法第436 之1 第
    3 項、第495 條之1 第1 項、第449 條第1 項、第95條、第
    78條，裁定如主文。
中    華    民    國    97    年    11    月    4     日
                  民事第三庭  審判長法  官  朱耀平
                                    法  官  劉以全
                                    法  官  徐玉玲
以上正本係照原本作成
本裁定不得抗告。
中    華    民    國    97    年    11    月    5     日
                                    書記官  翁子婷


司法院資訊處製作；財團法人民間司法改革基金會備份。
